【裁判字號】    95,易,2351
【裁判日期】    951228
【裁判案由】    毀損等
【裁判全文】
臺灣板橋地方法院刑事判決              95年度易字第2351號
公  訴  人  臺灣板橋地方法院檢察署檢察官
被      告  丙○○
上列被告因毀損等案件，經檢察官提起公訴（95年度偵字第2218
5 號），本院判決如下：
    主  文
丙○○以加害生命、身體之事，恐嚇他人致生危害於安全，處拘
役貳拾日，如易科罰金，以新臺幣壹仟元折算壹日。
扣案菜刀壹支，沒收。
    事  實
一、緣丙○○因繼承（原因日期：民國〈下同〉86年10月6 日）
    而登記為臺北縣中和市○○街119 巷6 弄8 之3 號房屋及所
    坐落土地（臺北縣中和市○○段547 地號）之所有權人，而
    陳信勝、許亞兒（陳信勝之配偶）、甲○○（陳信勝之女）
    均仍實際居住於該屋，故雙方就該屋使用權之歸屬迭生爭執
    。嗣丙○○因不滿陳信勝、甲○○、許亞兒未能遷離該屋，
    竟基於恐嚇危害安全之犯意，於95年7 月25日凌晨1 時30分
    許，持其所有之菜刀1 支，前往臺北縣中和市○○街119 巷
    6 弄8 之3 號敲門，且隔著鐵門將該菜刀插於該屋木門板上
    ，且於陳文進（甲○○之友人）、甲○○開門查看之際，復
    揚言恫稱：應將把房子交還等語，而以此加害生命、身體之
    事，恐嚇甲○○及陳信勝、許亞兒（旋經甲○○、陳文進告
    知），使甲○○及陳信勝、許亞兒均心生畏懼，致生危害於
    渠等之安全，其後警員張簡仲年獲報於同日凌晨到場處理，
    經甲○○告以丙○○犯行，並扣得前開菜刀1 支。
二、案經甲○○訴由臺北縣政府警察局中和分局移送臺灣板橋地
    方法院檢察署檢察官偵查起訴。
    理  由
一、訊據被告丙○○坦承前開恐嚇犯行，核與證人甲○○、陳文
    進於本院審理中及警員張簡仲年於檢察官偵查中結證所述相
    符，並有現場照片8 幀（見臺灣板橋地方法院檢察署95年度
    偵字第22185 號卷第10頁至第13頁）附卷足稽，復有扣案菜
    刀1 支足資佐證。從而，本案事證已臻明確，被告犯行洵堪
    認定，自應依法論科。
二、核被告丙○○所為，係犯刑法第305 條之恐嚇危害安全罪。
    被告一行為恐嚇甲○○、陳信勝、許亞兒，觸犯數同一罪名
    ，為同種想像競合犯，應依刑法第55條之規定，論以一恐嚇
    危害安全罪。起訴書雖漏未敘及被告恐嚇陳信勝、許亞兒之
    犯行，惟該部分與起訴之犯罪事實有想像競合犯之裁判上一
    罪關係，本院自應併予審理。爰審酌被告因繼承而登記為前
    開房屋之所有權人，而被害人未能依其要求搬離該屋而生爭
    執，一時失慮於凌晨時分為本案犯行之犯罪動機、目的、手
    段、所生危害及其品行、智識程度、犯罪後於本院審理中已
    坦承犯行，且見悔意等一切情狀，量處如主文所示之刑，並
    諭知如易科罰金之折算標準，以資懲儆。
三、扣案菜刀1 支，係供被告為本案犯罪所用之物，且係被告所
    有，業據其供明無訛，爰依刑法第38條第1 項第2 款之規定
    宣告沒收。
四、不另為無罪之諭知部分：
（一）公訴意旨略以：被告丙○○前開持其所有之菜刀1 支，隔
      著鐵門將該菜刀插於該屋木門板上之行為，另涉犯刑法第
      354 條之毀損罪嫌，且與前開論罪科刑之犯罪事實有想像
      競合犯之裁判上一罪關係。
（二）按犯罪事實應依證據認定之，無證據不得認定犯罪事實；
      又不能證明被告犯罪者，應諭知無罪之判決；刑事訴訟法
      第154 條第2 項、第301 條第1 項分別定有明文。次按刑
      法第354 條之毀損罪，以毀棄、損壞前二條以外之「他人
      」之物，或致令不堪用，足以生損害於公眾或他人為其構
      成要件，此觀該法條之規定自明。
（三）訊據被告丙○○固坦承前開將菜刀插於該屋木門板上一節
      ；惟辯稱：伊係該屋之所有權人，該木門亦屬其所有之物
      等語。經查：被告因繼承〈原因日期：86年10月6 日〉而
      登記為臺北縣中和市○○街119 巷6 弄8 之3 號房屋及所
      坐落土地（臺北縣中和市○○段547 地號）之所有權人一
      事有其提出之建築改良物、土地所有權狀影本各1 紙附卷
      足稽，是雖該屋被告未實際居住，然其所辯伊主觀上認為
      係該房屋（含木門）之所有權人一節仍非無可採，即難認
      被告有何毀壞「他人」之物之犯意存在，自不能證明被告
      犯罪；惟因公訴人認此部分若成立犯罪則與前開論罪科刑
      之犯罪事實有想像競合犯之裁判上一罪關係，爰不另為無
      罪之諭知。
據上論斷，應依刑事訴訟法第299 條第1 項前段，刑法第305 條
、第55條、第41條第1 項前段、第38條第1 項第2 款，刑法施行
法第1 條之1 第1 項、第2 項前段，判決如主文。
本案經檢察官乙○○到庭執行職務。
中    華    民    國    95    年    12    月    28    日
                  刑事第十五庭  審判長法  官  陳鴻清
                                      法  官  朱嘉川
                                      法  官  劉景宜
以上正本證明與原本無異。
如不服本判決，應於判決送達後10日內，向本院提出上訴狀。
                                      書記官  莊川億
中    華    民    國    95    年    12    月    28    日
附錄本案論罪科刑法條全文：
刑法第305 條：
以加害生命、身體、自由、名譽、財產之事，恐嚇他人致生危害
於安全者，處二年以下有期徒刑、拘役或三百元以下罰金。


司法院資訊處製作；財團法人民間司法改革基金會備份。
